【裁判字號】    97,上,910
【裁判日期】    971209
【裁判案由】    遷讓房屋等
【裁判全文】
臺灣高等法院民事判決                   97年度上字第910號
上    訴    人
即附帶被上訴人  興國航空貨運承攬股份有限公司
法 定 代 理 人  甲○○
上    訴    人
即附帶被上訴人  丙○○
上    訴    人  中國聯合運通有限公司
法 定 代 理 人  甲○○
上    訴    人  立大航空貨運承攬股份有限公司
                中國立吉科技股份有限公司
                慶達國際快捷有限公司
共同法定代理人  丙○○
上    訴    人  立吉航空貨運承攬股份有限公司
法 定 代 理 人  乙○○
上 七 人 共 同
訴 訟 代 理 人  陳殷朔律師
                丁○○
被  上  訴  人
即  附帶上訴人  戊○○
訴 訟 代 理 人  徐秀鳳律師
上列當事人間請求遷讓房屋等事件，上訴人對於中華民國97年5
月8日臺灣臺北地方法院96年度訴字第2858號第一審判決提起上
訴，聲請就假執行之上訴部分，先為辯論，本院於97年12月2日
言詞辯論終結，判決如下：
    主      文
原判決所命第一項給付，准上訴人以新臺幣壹佰伍拾伍萬陸仟伍
佰壹拾元供擔保，免為假執行。
原判決所命第二項給付，准上訴人丙○○以新臺幣壹佰捌拾萬元
供擔保，免為假執行。
    事實及理由
一、上訴人主張：本件遷讓房屋等事件，經原審判命：(一)伊等應
    將座落臺北市○○區○○段1小段309、310、311地號土地上
    門牌號碼臺北市○○區○○街99號房屋及原判決附件土地複
    丈成果圖所示A、A＋B、C部分之建物（以下依序簡稱系爭房
    屋、增建物）騰空遷讓返還予被上訴人；(二)上訴人丙○○應
    給付被上訴人新臺幣（下同）180萬元本息；而駁回被上訴
    人期於之訴（被上訴人就其敗訴部分，未提起上訴，不予另
    贅）。並依上訴人之聲請，宣告就前揭(一)部分，命被上訴人
    以343萬元為伊等供擔保後，得假執行；就(二)部分，命被上
    訴人60萬元為丙○○供擔保後，得假執行。嗣被上訴人即據
    原判決提供擔保，聲請對丙○○所有座落宜蘭縣壯圍鄉○○
    段1992地號土地（下稱系爭土地）向臺灣宜蘭地方法院（下
    稱宜蘭地院）民事執行處聲請強制執行（案例97年度執字第
    7515號），因系爭土地拍賣在即，倘遭第三人拍定，縱令伊
    獲勝訴判決確定，所受損害勢難回復。另被上訴人復向原法
    院民事執行處聲請就丙○○之薪資、銀行存款等動產在900
    萬元範圍內發扣押命令，致丙○○受損。因上訴人於原審漏
    未為供擔保免為假執行之聲請，致無法於前揭強制執行程序
    中，實施反擔保以保權益。爰依民事訴訟法第455條、第392
    條第2項規定，求為就關於假執行之上訴部分，先為辯論，
    及判准伊等、丙○○依序就原判決第一、二項給付，於假執
    行程序實施前，供擔保免為假執行。
二、被上訴人則辯以：伊已就系爭土地及丙○○薪資、存款等動
    產聲請強制執行，惟系爭土地尚未拍定，執行法院對丙○○
    之薪資存款僅發扣押命令，亦未發收取命令，不爭執上訴人
    聲請供擔保免予假執行等語。
三、按法院得依聲請或依職權，宣告被告預供擔保，或將請求標
    的物提存而免為假執行。依前項規定預供擔保或提存而免為
    假執行，應於執行標的物拍定、變賣或物之交付前為之。民
    事訴訟法第392條第2、3項分別定有明文。又執行法院僅對
    第三人核發扣押命令，尚未發收取命令、移轉命令或支付轉
    給命令前，難謂執行法院已對債務人強制其履行，自屬尚在
    假執行程序實施前，應准許債務人供擔保免為假執行，方符
    公允（最高法院89年度台抗字第9號裁定參照）。經查：
    (一)上訴人主張原審就被上訴人勝訴部分，依被上訴人之聲請
      ，判命供擔保准為假執行，因其於原審未為反擔保之聲請
      ，原判決乃未就其敗訴部分併同宣告供擔保免為假執行，
      而被上訴人已據原判決對丙○○聲請強制執行，系爭土地
      雖經拍賣，惟尚未拍定，執行法院對丙○○之薪資存款僅
      發扣押命令，並未發收取命令等語，業據提出宜蘭地院民
      事執行處97年7月3日函等件為證（見原審卷第243-246、
      248、249頁），並為被上訴人所是認（見本院卷第111頁
      正面），應堪信實，足認上訴人上訴聲請預供擔保免為假
      執行，上在原判決假執行程序執行標的物拍定、變賣或物
      之交付前，依前揭說明，上訴人就原判決假執行宣告部分
      ，聲請供擔保免為假執行，洵屬有據。
    (二)兩造同意被上訴人於96年2月7日起訴時，系爭房屋之價額
      以其96年度課稅現值定之，並同意系爭增建物之價額按系
      爭房屋96年度課稅現值每平方公尺價額定之，而系爭房屋
      面積合計431.91平方公尺，加計陽台11.72平方公尺、雨
      遮7.60平方公尺，則為451.23平方公尺，以系爭房屋96年
      度課稅現值946,600元計算，每平方公尺價值為2,098元（
      元以下四捨五入）；另系爭增建物其中A、A+B、C部分之
      面積，依序為110.20平方公尺、121.60平方公尺、58.91
      平方公尺，合計為290.71平方公尺，以系爭房屋每平方公
      尺價額為準，其價額應為609.910元。準此，系爭房屋及
      系爭增建物之價額合計為1,556,510元等情，有建物登記
      謄本、系爭房屋96年度繳納證明書及97年11月28日準備程
      序筆錄可稽（見原審卷第7頁、本院卷第119頁、第110頁
      反面、第111頁正面）。爰就原判決所命第一項給付，准
      許上訴人以1,556,510元供擔保，免為假執行。
     (三)至原判決主文第二項係判命丙○○應給付上訴人180萬元
       本息，並於主文第六項判命被上訴人以60萬元為丙○○
       供擔保後，得假執行。爰就原判決所命第二項給付，准
       許丙○○以180萬元供擔保，免為假執行。
四、據上論結，本件假執行之上訴，為有理由，依民事訴訟法第
    455條、第450條、第463條、第392條第2項，判決如主文。
中    華    民    國    97    年    12    月    9    日
                    民事第十七庭
                        審判長法  官  藍文祥
                              法  官  吳燁山
                              法  官  張競文
正本係照原本作成。
不得上訴。
中    華    民    國    97    年    12    月    10    日
                              書記官  章大富


司法院資訊處製作；財團法人民間司法改革基金會備份。
